臺灣新竹地方法院民事裁定  
110年度聲字第12號
聲  請  人  王榮昌  


代  理  人  王志陽律師
            王新發律師
相  對  人  和泰裝飾燈有限公司

清  算  人  楊惠琪律師
特別代理人  王俊雄  
上列聲請人聲請選任特別代理人事件，本院裁定如下：
    主  文
選任王俊雄（男，身分證字號Z000000000，民國00年0月00日出
生）於本院一一０年度訴字第二六號確認決議無效等事件，為相
對人和泰裝飾燈有限公司之特別代理人。
    理  由
一、本件聲請意旨略以：聲請人與相對人、相對人之清算人楊惠
    琪律師、訴外人佳辰地產有限公司間有確認決議無效等事件
    訴訟，現由本院以110年度訴字第26號審理在案（下稱本案
    訴訟）。然楊惠琪律師現為相對人之清算人，因清算人酬金
    及不當得利債權涉訟，顯與相對人間有利害衝突，自不得以
    相對人之法定代理人身分進行本案訴訟。爰聲請本院為相對
    人選任特別代理人，以利本案訴訟之進行等語。
二、按對於無訴訟能力人為訴訟行為，因其無法定代理人或其法
    定代理人不能行代理權，恐致久延而受損害者，得聲請受訴
    法院之審判長選任特別代理人；本法關於法定代理之規定，
    於法人之代表人準用之，民事訴訟法第51條第1項、第52條
    分別定有明文。另按清算人執行前項職務，有代表公司為訴
    訟上或訴訟外一切行為之權；清算費用及清算人之報酬，由
    公司現存財產中儘先給付，公司法第84條第2項、第325條第
    2項亦有規定。
三、經查：
㈠、聲請人主張之前揭事實，業據本院調取本案訴訟卷宗核閱無
    訛，堪認楊惠琪律師個人與相對人間就清算人酬金及不當得
    利債權等爭議確有利害衝突，則楊惠琪律師不得以相對人之
    法定代理人身分執行職務、代表公司，是聲請人聲請為相對
    人選任特別代理人，於法尚無不合，應予准許。
㈡、本院函詢相對人之全體股東關於特別代理人之推選後，經相
    對人之股東以過半數表決權數推舉其中一名股東王俊雄擔任
    相對人之特別代理人，並經王俊雄同意，有相對人股東之推
    選同意書及王俊雄願任同意書、無利益衝突聲明書在卷可佐
    (卷第195-215頁)。本院審酌王俊雄為相對人股東之一，就
    相對人之經營及業務情形，應有相當程度之瞭解，又依其年
    齡57歲壯年、碩士學歷、任職著名公司研發副總等經歷，應
    認有能力代理相對人為訴訟行為，選任王俊雄為相對人於本
    案訴訟之特別代理人，足以維護相對人訴訟上之利益，應屬
    適當，爰依法選任之。
四、依民事訴訟法第51條第1項、第52條，裁定如主文。
中　　華　　民　　國　　110 　年　　 9 　　月　　2　　日
                  民事第二庭    法　官　陳麗芬
以上正本係照原本作成。
如對本裁定抗告須於裁定送達後10日內向本院提出抗告狀。
中　　華　　民　　國　　110 　年　　 9 　　月　　2　　日
                                書記官  曾煜智